臺灣板橋地方法院刑事判決　　　　　　　100年度易字第598號
公　訴　人　臺灣板橋地方法院檢察署檢察官
被　　　告　陳世康
上列被告因違反毒品危害防制條例案件，經檢察官提起公訴（10
0 年度毒偵字第770 號），本院裁定改依簡式審判程序，判決如
下：
    主  文
陳世康施用第二級毒品，累犯，處有期徒刑陸月，如易科罰金，
以新臺幣壹仟元折算壹日。
    事  實
一、陳世康前因施用二級毒品案件，於民國88年間經本院以88年
    度毒聲字第5382號裁定送勒戒處所觀察、勒戒後，認無繼續
    施用毒品之傾向，由臺灣板橋地方法院檢察署檢察官以88年
    度毒偵字第610 號處分不起訴確定；又因施用毒品犯行，經
    本院以89年度毒聲字第3641號裁定施以觀察、勒戒後，認無
    繼續施用毒品傾向，89年6 月21日執行完畢釋放出所，並經
    同署檢察官以89年度毒偵字第2794號為不起訴處分確定。又
    因施用毒品案件，經本院先後以98年度簡字第4002號判決、
    98年度易字第2295號判決各判處有期徒刑5 月，上開二案件
    再經本院以99年度聲字第849 號裁定定應執行有期徒刑9 月
    確定，嗣於99年4 月26日易科罰金執行完畢。
二、詎仍不知悔改，於前述觀察、勒戒執行完畢後，再屢犯施用
    毒品之罪，經本院於98年間以前揭判決判處有罪確定後，明
    知甲基安非他命係屬毒品危害防制條例第2 條第2 項第2 款
    所定之第二級毒品，不得持有、施用，竟基於施用第二級毒
    品甲基安非他命之犯意，於99年7 月14日某時，在其友人位
    於新北市中和區之住處內，以將第二級毒品甲基安非他命置
    入玻璃球內燒烤後產生煙霧吸食之方式，施用甲基安非他命
    毒品乙次。嗣於99年7 月16日17時30分許，為警在台北市○
    ○區○○街123 巷8 弄1 號前查獲，並扣得與本案無關之第
    三級毒品之愷他命1 包（驗前淨重0.0160公克，驗餘淨重0.
    0140公克），再採集其尿液送驗後，檢驗結果呈安非他命類
    之陽性反應，而查悉上情。
三、案經臺北縣政府警察局（現已改制為新北市政府警察局，以
    下同）新莊分局移送臺灣士林地方法院檢察署檢察官陳請臺
    灣高等法院檢察署檢察長核轉臺灣板橋地方法院檢察署檢察
    官偵查起訴。
    理  由
一、查被告陳世康所犯並非死刑、無期徒刑、最輕本刑為3 年以
    上有期徒刑之罪或高等法院管轄第一審案件，而其於準備程
    序進行中，被告先就被訴事實為有罪之陳述，經法官告知簡
    式審判程序之旨，並聽取公訴人及被告之意見後，本院認適
    宜改依簡式審判程序進行，爰裁定進行簡式審判程序，合先
    敘明。
二、上揭事實，業據被告於本院審理時供承不諱，且被告於99年
    7 月16日為警採集尿液送驗之結果，呈現安非他命類之陽性
    反應，有台灣檢驗科技股份有限公司99年8 月5 日濫用藥物
    檢驗報告（檢體編號為：D0000000號）、新北市政府警察局
    新莊分局毒品犯罪嫌疑人尿液採驗作業管制記錄各1 紙在卷
    可參。足徵被告之自白與事實相符，堪以採信。是本案事證
    明確，被告施用第二級毒品甲基安非他命之犯行，洵堪認定
    。
三、按毒品危害防制條例前於92年7 月9 日修正公布，自93年1
    月9 日施行，觀之該條例第20條、第23條之立法理由，修正
    後毒品危害防制條例就施用毒品者，只於「初犯」及「5 年
    後再犯」二種情形，有其追訴條件之限制，即須於初犯經觀
    察、勒戒或強制戒治釋放後，5 年內均無施用毒品之行為，
    始能認其前所實施之觀察、勒戒或強制戒治已足遮斷毒癮，
    而得於5 年後再犯時，再予適用初犯之規定，重行觀察、勒
    戒等程序。倘5 年內已經再犯，被依法追訴處罰，縱其第3
    次（或第3 次以上）施用毒品之時間在初犯釋放5 年以後，
    即與「5 年後再犯」之情形有別，且因已於「5 年內再犯」
    ，顯見其再犯率甚高，原實施觀察、勒戒或強制戒治，已無
    法收其實效，而無5 年戒斷期之存在，自無再經觀察、勒戒
    及強制戒治之必要，應得逕行追訴處罰（最高法院95年5 月
    9 日95年度第7 次刑事庭會議決議參照）。經查：本件被告
    陳世康因施用毒品案件，於88年間經本院以88年度毒聲字第
    5382號裁定送勒戒處所觀察、勒戒後，再因施用第二級毒品
    案件，經本院以89年度毒聲字第3641號裁定施以觀察、勒戒
    後，認無繼續施用毒品傾向，89年6 月21日執行完畢釋放出
    所，並經檢察官以89年度毒偵字第2794號為不起訴處分確定
    等情，有臺灣高等法院被告前案紀錄表1 份在卷可憑，是依
    上開說明，被告於前述觀察、勒戒執行完畢釋放後5 年內，
    再犯施用毒品罪，經依法施以觀察、勒戒之保安處分，嗣由
    檢察官處分不起訴確定；被告復於毒品危害防制條例修正公
    布並施行後之97年、98年間，亦因再犯施用毒品罪經本院以
    前揭判決判處有罪確定且執行完畢在案後，復犯本件施用毒
    品之犯行，本件犯行距前揭觀察、勒戒執行完畢釋放後雖逾
    5 年，惟核與毒品危害防制條例第20條第3 項所定「5 年後
    再犯」之立法意旨不符，揆諸上開說明，仍應予追訴、處罰
    。
四、核被告所為，係犯毒品危害防制條例第10條第2 項之施用第
    二級毒品甲基安非他命罪。其持有毒品甲基安非他命之低度
    行為，為施用甲基安非他命之高度行為所吸收，不另論罪。
    再被告有事實欄所載之前科紀錄，於99年4 月26日易科罰金
    執行完畢，此有上開被告前案紀錄表在卷可考，其於受徒刑
    之執行完畢後，5 年以內故意再犯本件有期徒刑以上之罪，
    為累犯，並應依法加重其刑。爰審酌被告無視毒品可能對自
    身及家庭所造成之戕害，及對社會治安形成之潛在危險，於
    受觀察、勒戒後仍屢犯施用毒品之罪，足見其戒絕毒癮之意
    志不堅，本不宜寬貸，惟念其犯後坦承犯行，態度良好，及
    施用毒品乃戕害自身健康，尚未直接危害他人等一切情狀，
    量處如主文所示之刑，並諭知如易科罰金之折算標準，以資
    懲儆。至扣案之第三級毒品愷他命1 包（驗前淨重0.0160公
    克，驗餘淨重0.0140公克），雖為被告所有，且為被告所供
    承（見本院卷第24頁背面），然查無證據證明與其本案犯行
    有何直接關連，爰不予宣告沒收，附此敘明。
據上論斷，應依刑事訴訟法第273 條之1 第1 項、第299 條第1
項前段，毒品危害防制條例第10條第2 項，刑法第11條前段、第
47 條第1 項、第41條第1 項前段，判決如主文。
本案經檢察官吳孟竹到庭執行職務。
中    華    民    國    100   年    3     月    31    日
                  刑事第九庭   法  官 鄭凱文
以上正本證明與原本無異。
如不服本判決應於收受本判決後10日內向本院提出上訴書狀，並
應敘述具體理由，如未敘述上訴理由者，應於上訴期間屆滿後20
日內補提理由書狀於本院（均須按他造當事人之人數附繕本）「
切勿逕送上級法院」。
                               書記官 陳筱惠
中    華    民    國  100     年    3     月    31    日
附錄本案論罪法條：
毒品危害防制條例第10條：
施用第一級毒品者，處6 月以上5 年以下有期徒刑。
施用第二級毒品者，處3 年以下有期徒刑。